臺灣高等法院民事判決
108年度上字第757號
上訴人即附  
帶被上訴人  楊元豪  

訴訟代理人  周仕傑律師
被上訴人即  
附帶上訴人  吳俊明  
訴訟代理人  任鳴鉅律師

上列當事人間請求損害賠償事件，上訴人對於中華民國108年4月
19日臺灣士林地方法院106年度重訴字第58號第一審判決，提起
一部上訴，被上訴人提起附帶上訴，本院於109年8月19日言詞辯
論終結，判決如下：
    主      文
原判決除確定部分外，關於㈠命上訴人給付被上訴人超過新臺幣
柒拾玖萬貳仟貳佰肆拾參元部分，及㈡駁回被上訴人後開第四項
之訴部分，暨訴訟費用之裁判均廢棄。
上開廢棄㈠部分，被上訴人在第一審之訴駁回。
上訴人其餘上訴駁回。
上開廢棄㈡部分，上訴人應再給付被上訴人新臺幣肆拾陸萬柒仟
肆佰肆拾元，及自民國一○五年十月二十八日起至清償日止，按
本金新臺幣壹佰陸拾貳萬貳仟壹佰捌拾玖元，以年息百分之五計
算之利息。
被上訴人其餘附帶上訴駁回。
第一、二審訴訟費用，除確定部分外，關於上訴人上訴部分，由
被上訴人負擔四分之一，餘由上訴人負擔；關於被上訴人附帶上
訴部分，由上訴人負擔五分之一，餘由被上訴人負擔。
    事實及理由
壹、程序方面：
    按被上訴人於言詞辯論終結前，得為附帶上訴。附帶上訴，
    雖在被上訴人之上訴期間已滿，或曾捨棄上訴權或撤回上訴
    後，亦得為之。民事訴訟法第460條第1項前段、第2項定有
    明文。本件被上訴人即附帶上訴人（下稱被上訴人）在原審
    依侵權行為之法律關係，起訴請求上訴人即附帶被上訴人（
    下稱上訴人）應給付新臺幣（下同）共790萬9,873元（如附
    表欄所示），原審判命上訴人應給付被上訴人共350萬4,98
    3元（如附表欄所示），上訴人不服，提起一部上訴（如附
    表欄所示），被上訴人則提起附帶上訴，原請求上訴人再
    給付被上訴人138萬3,672元，及自民國（下同）105年4月21
    日起至清償日止，按本金488萬8,655元（計算式：原審判命
    上訴人給付金額350萬4,983元+原附帶上訴請求再給付金額1
    38萬3,672元=488萬8,655元）以年息5%計算之利息（見本院
    卷㈠第142頁）。嗣於本院言詞辯論終結前，擴張附帶上訴聲
    明，請求上訴人應再給付被上訴人238萬3,672元（如附表
    欄所示），及自104年11月2日起至清償日止，按本金588萬8
    ,655元（計算式如附表備註1）以年息5%計算之利息（見本
    院卷㈡第261頁），未逾其原審起訴範圍，核屬於第二審言詞
    辯論終結前再為附帶上訴，依上開說明，毋庸對造同意，應
    予准許。合先敘明。
貳、實體方面：
一、被上訴人主張：上訴人於104年11月2日晚間10時42分許，駕
    駛車牌號碼000-0000號自用小客車，在臺北市士林區文林路
    北往南方向左轉經行人穿越道進入雙溪街時，疏未注意暫停
    禮讓行人穿越道之行人先行通過，竟貿然搶快行駛，撞及在
    行人穿越道上行走之伊，致伊倒地，受有左側遠端橈骨粉碎
    性骨折與尺骨突撕裂性骨折、胸部挫傷、右膝及左膝擦傷、
    右上臂擦傷、左手擦傷、左前臂擦傷、腦震盪、肋骨尖端積
    血水等傷害（下稱系爭事故），嗣並衍生左手脫屑、左手臂
    尺神經壓迫性病變，造成伊受有附表欄編號3及欄編號2、
    6、10所示項目金額損害，爰依侵權行為損害賠償之法律關
    係，請求上訴人給付552萬6,149元（計算式：附表欄合計
    金額314萬2,477元+欄合計金額238萬3,672元=552萬6,149
    元），及自104年11月2日起至清償日止，按本金588萬8,655
    元（計算式如附表備註1）以年息5%計算之利息【被上訴人
    在原審起訴請求上訴人給付790萬8,973元（即附表欄編號1
    至10所示項目金額），原審判命上訴人應給付被上訴人如附
    表欄編號1、3、4、5及7至10所示項目金額，扣除上訴人已
    依刑事判決給付被上訴人之賠償金9萬元，共350萬4,983元
    ，並駁回被上訴人其餘請求。關於上訴人敗訴部分，上訴人
    僅就附表欄編號3所示金額314萬2,477元提起上訴，被上訴
    人則僅就如附表欄編號2、6、10所示金額共238萬3,672元
    ，及自104年11月2日起至清償日止，按本金588萬8,655元以
    年息5%計算之利息範圍，提起附帶上訴，被上訴人逾上開部
    分之請求，經原審為其敗訴之判決，及原審判命上訴人給付
    如附表欄編號1、4、5、7、8、9、10所示項目金額，扣除
    上訴人已依刑事判決給付被上訴人之賠償金9萬元後，共36
    萬2,506元（計算式如附表備註2）部分，兩造均未聲明不服
    ，已經確定，非本院審理範圍】。
二、上訴人則以：被上訴人於系爭事故受傷後4個月仍有薪資收
    入，並未受有不能工作損失，且伊於原審係就被上訴人有請
    求自傷後第5個月起至其65歲之勞動能力減損金額314萬2,47
    7元之訴訟行為乙節不爭執，而非對於其主張受有該損害之
    事實與金額予以自認，依國立臺灣大學醫學院附設醫院（下
    稱臺大醫院）鑑定報告可知，被上訴人之勞動能力減損比例
    為8%，是被上訴人得請求之勞動能力減損金額不應高於83萬
    7,994元（計算式：314萬2,477元×8/30≒83萬7,994元，元以
    下四捨五入），且其請求給付精神慰撫金共200萬元，顯屬
    過高等語，資為抗辯。
三、被上訴人於原審起訴聲明：上訴人應給付被上訴人790萬9,8
    73元。上訴人於原審答辯聲明：被上訴人第一審之訴駁回。
    原審為被上訴人一部勝訴之判決，即判命上訴人應給付被上
    訴人350萬4,983元，並駁回被上訴人其餘請求。兩造就各自
    敗訴部分，分別提起一部上訴、附帶上訴。上訴人於本院上
    訴聲明：㈠原判決除確定部分外，關於命上訴人給付被上訴
    人314萬2,477元部分廢棄。㈡上開廢棄部分，被上訴人在第
    一審之訴駁回。被上訴人於本院答辯聲明：上訴駁回，並附
    帶上訴聲明：㈠原判決關於駁回被上訴人下開請求部分廢棄
    。㈡上廢棄部分，上訴人應再給付被上訴人238萬3,672元，
    及自104年11月2日起至清償日止，按本金588萬8,655元以年
    息5%計算之利息。上訴人就被上訴人之附帶上訴於本院答辯
    聲明：附帶上訴駁回。
四、兩造對於上訴人有於104年11月2日晚間10時42分許，在臺北
    市士林區文林路與雙溪街口之行人穿越道上，因駕車過失行
    為撞傷被上訴人，致被上訴人受有左側遠端橈骨粉碎性骨折
    與尺骨突撕裂性骨折、胸部挫傷、右膝及左膝擦傷、右上臂
    擦傷、左手擦傷、左前臂擦傷、腦震盪、肋骨尖端積血水等
    傷害，嗣並衍生左手脫屑、左手臂尺神經壓迫性病變之事實
    均不爭執，並有臺北市政府警察局道路交通事故調查卷宗、
    臺北車車輛行車事故鑑定委員會鑑定意見書、覆議意見書、
    臺北榮民總醫院105年12月28日診斷證明書及105年9月19日
    北總骨字第1051700077號函在卷可證【見臺灣士林地方檢察
    署104年度他字第4383號卷（下稱他字卷）第46至74頁、原
    審法院105年度審交易字第181號卷（下稱審交易字卷）第51
    至53頁、原審重訴字卷㈡第82至83頁、原審重訴字卷㈠第90至
    92頁、原審法院105年度交易字第62號卷第146頁及其背面】
    ，而上訴人所涉刑責部分，亦經原審法院刑事庭認其犯道路
    交通管理處罰條例第86條第1項、刑法第284條第1項前段之
    過失傷害罪，判處有期徒刑3月確定，有原審法院105年度交
    易第62號刑事判決在卷可憑（見審交易字卷第262至268頁背
    面），自堪認為真實。
五、按因故意或過失，不法侵害他人之權利者，負損害賠償責任
    。違反保護他人之法律，致生損害於他人者，負損害賠償責
    任。民法第184條第1項前段、第2項分別定有明文。查被上
    訴人本應注意駕車行經行人穿越道，遇有行人穿越時，應暫
    停禮讓行人先行通過，竟疏未注意貿然左轉，撞及行走於行
    人穿越道上之被上訴人，使被上訴人倒地，因而受有傷害，
    應負過失侵權行為責任。茲就被上訴人請求上訴人給付如附
    表欄編號3及欄編號2、6、10所示之賠償金額，論述如下
    ：
　㈠關於減損勞動能力損失（即附表欄編號3及欄編號2所示項
    目金額）部分：
　　⒈按不法侵害他人之身體或健康者，對於被害人因此喪失或
      減少勞動能力，或增加生活上之需要時，應負損害賠償責
      任，民法第193條第1項定有明文。又被害人身體或健康遭
      受侵害，其勞動能力是否喪失或減少，應比較被害人受侵
      害前之身體或健康狀態決之，非以其是否繼續任職原工作
      或其所得額有無減少為準，蓋被害人身體或健康遭受侵害
      後，仍繼續任職原工作或所得額未減少，其原因甚多，並
      非僅因勞動能力未喪失或減少所致，不得以原工作現未受
      影響或所得額現未減少，即謂無勞動能力之損害（最高法
      院96年度台上字第1917號判決參照）。上訴人對於臺大醫
      院依本院提供之書面資料及該院門診評估鑑定，認為被上
      訴人因系爭事故左側遠端橈骨粉碎性骨折與尺骨突撕裂性
      骨折，目前存有痠痛僵硬感、左腕活動度中等程度減少、
      左腕肌力減弱、左前臂肌肉萎縮，以美國醫學會永久失能
      評估準則（American Medical Association: Guides to 
      evaluation of permanent impairment, sixth edition,
       2008）Table 18-30至Table 15-34評估，輔以Table 15-
      7、Table 15-36做為加減與否項目，被上訴人之上肢障害
      比例為14%，相當勞動能力減損比例為8%乙節並不爭執（
      見本院卷㈡第207頁、第314至315頁），被上訴人顯然受有
      勞動能力減少之損害，不因其薪資未減少，異其認定。
　　⒉雖被上訴人主張其減損勞動能力情形，於傷後4個月內為10
      0%，於傷後第5個月起至65歲止為30%，其中關於傷後第5
      個月起至65歲止，減損勞動能力30%，損失金額計314萬2,
      477元部分，已經上訴人於原審自認云云，經查上訴人訴
      訟代理人於原審法院107年10月12日審理時固稱：「之後
      第五個月起到65歲為止30%勞動能力減損部分我們不爭執
      」等語（見原審重訴字卷㈠第153頁第29至30行），惟其隨
      即追復爭執：請提出醫院相關診斷資料，伊請專業人士確
      認無誤後才不爭執等語（見同上卷第3至4行），堪認上訴
      人就被上訴人主張因系爭事故，傷後第5個月起減損勞動
      能力30%，受有損失314萬2,477元乙節已為爭執，已不能
      視為自認，參以被上訴人主張其傷後第5個月起減損勞動
      能力30%，無非係以臺北榮民總醫院105年9月19日北總骨
      字第1051700077號函為據（見本院卷㈠第191頁），惟查臺
      北榮民總醫院該函文係稱：「…㈥病患左手骨折部分，經鋼
      板內固定後已癒合，其功能受影響之程度，一般來說，遠
      端橈骨粉碎性骨折癒合後，預估左腕關節活動度會減少，
      約達未受傷前之70%左右，不影響左肘功能，其手術後之
      復原期間一般為一年，可能採取復建治療。…」等語（見
      本院卷㈠第193頁），係就被上訴人因系爭事故所受遠端橈
      骨粉碎性骨折，預估左腕關節活動度會減少，約達未受傷
      前之70%左右，並非鑑定認為被上訴人因系爭事故受有減
      損勞動能力30%之損害，況本件被上訴人左手骨折復原情
      形，經本院送請臺大醫院鑑定結果，勞動能力減損比例為
      8%，已如前述，是被上訴人此部分主張與事實並不相符，
      並經上訴人追復爭執，自難視同上訴人已自認，尚難據此
      而為有利於被上訴人之認定。至被上訴人主張臺大醫院鑑
      定報告未審酌評估其因系爭車禍所受胸部、肋骨傷害而致
      勞動能力減損情形，不足採信云云，為上訴人否認，且依
      臺北榮民總醫院上開函文表示：「…㈢病患於104年11月2日
      至本院急診時，曾表示右胸碰撞車蓋有痛感，並於翌（3
      ）日及11月6日接受胸部及右側肋骨等X光檢查。㈣依據病
      患肋骨X光報告，未發現明顯骨折，故診斷應為肋骨挫傷
      。原診斷證明書中所載之「胸部挫傷」即包含胸部肌肉及
      肋骨之挫傷。另依據病患X光檢查報告，並無血胸、氣胸
      及肋膜積水情形且內臟之出血無法藉由X光診斷。…㈦病患
      如罹有右側肋骨處之傷害，此傷勢應可復原並復原後對於
      肋骨功能應無影響，其復原時間約為3個月」等語（見原
      審重訴字卷㈠第191、193頁），足認被上訴人因系爭事故
      縱受有胸部挫傷、肋骨骨折傷害，於3個月內應可復原，
      對其功能應無影響，被上訴人胸部、肋骨既未殘存未完全
      復原情形，則其據此主張上開臺大醫院鑑定報告不可採云
      云，無足採信。　　　
　　⒊本院衡酌被上訴人為大學畢業，具備公務員資格，系爭事
      故發生前在原審法院士林簡易庭擔任紀錄科書記官兼科長
      工作（見原審重訴字卷㈠第100頁、原審重訴字卷㈡第 208
      頁、本院卷㈠第197頁、本院卷㈡第112頁），為上訴人所不
      爭執，參以被上訴人請求依其105年度年薪154萬8,698元
      ，作為其勞動能力減損之計算基準（見原審卷㈠第47、106
      頁），亦為上訴人所不爭執（見本院卷㈡第314至315頁）
      ，尚屬允當。而被上訴人係46年12月6日生（見原審重訴
      字卷㈠第95頁），參照公務人員退休資遣撫卹法第19條第1
      項法第5條第1項、第6項第2款之規定，自104年11月2日侵
      權行為發生時起算至被上訴人年滿65歲至遲於次年1月16
      日即112年1月16日屆齡退休為止，其工作期間尚有7年2月
      又15日，此期間被上訴人受傷而減少勞動能力之損失，自
      得依民法第193條第1項之規定請求賠償，而自104年11月2
      日侵權行為時起至刑事附帶民事準備書狀1繕本送達日105
      年10月27日（見原審法院105年度交附民字第39號卷第8頁
      ）止，為已到期之賠償，無庸扣除期前利息，自上開書狀
      繕本送達翌日即105年10月28日起則應依霍夫曼式計算法
      ，扣除以法定利率計算之中間利息。依此計算，被上訴人
      所受之勞動能力減損損失為79萬2,243元【其計算方式為
      ：⑴請求時已到期部分：自104年11月2日起至105年10月27
      日止，共11月又26日，年薪154萬8,698元÷12*11+154萬8,
      698元÷365×26=152萬9,958元（採四捨五入，元以下進位
      ，下未註明者同），152萬9,958元×減少勞動能力比例8%=
      12萬2,397元；⑵未到期部分（自105年10月28日起至112年
      1月16日止，共6年又20日）：依霍夫曼式計算法扣除中間
      利息（首期給付不扣除中間利息）核計其金額為66萬9,84
      6元（計算方式為：12萬3,896元×5.00000000+(12萬3,896
      元×0.00000000)×(6.00000000-0.00000000)=66萬9,846.0
      000000000。其中5.00000000為年別單利5%第6年霍夫曼累
      計係數，6.00000000為年別單利5%第7年霍夫曼累計係數
      ，0.00000000為未滿一年部分折算年數之比例20/365=0.0
      0000000）。⑶共計12萬2,397元+66萬9,846元=79萬2,243
      元】，被上訴人於上開範圍內之請求，並無不當，應予准
      許。
    ⒋另被上訴人主張因上訴人之侵權行為，致傷後4個月不能工
      作，請求該4個月勞動能力減損金額共51萬6,232元（即附
      表欄編號2所示金額，計算式：154萬8,698元÷12×4=51萬
      6,232元，採元以下捨去）云云，查被上訴人因系爭事故
      所致減損勞動能力損失情形已經本院審酌如上，被上訴人
      此部分請求，實係請求傷後4個月不能工作之損失，惟查
      被上訴人因系爭事故於傷後4個月內未曾遭扣減薪水，亦
      未有因勞動能力減損而減發薪資之情事，有被上訴人104
      年11月起至105年12月止個人收入總額清冊及原審法院108
      年10月5日士院彩人字第1080101955號函在卷可證（見原
      審重訴字卷㈠第45至47頁、本院卷㈠第197頁），是被上訴
      人此部分請求，核屬無據，不能准許。
  ㈡關於被上訴人請求附表欄編號6所示金額部分：
　　被上訴人主張其為天母國際聯誼會終身會員，因系爭事故於
    傷後4個月內，完全無法使用天母國際聯誼會之健身設備，
    卻仍須支出上開期間月費共1萬7,440元（計算式：4,360元×
    4月=1萬7,440元）乙節，上訴人於本院並不爭執，堪認被上
    訴人於傷後4個月內不能使用健身設備卻仍須支出天母國際
    聯誼會月費1萬7,440元，與上訴人過失行為侵害被上訴人身
    體健康間，具有相當因果關係，是被上訴人就此部分財產上
    損害，請求上訴人負侵權行為損害賠償責任，給付其1萬7,4
    40元，核屬有據，應予准許。
  ㈢關於精神慰撫金部分：
    按不法侵害他人之身體、健康、名譽或自由者，被害人雖非
    財產上之損害，亦得請求賠償，民法第195條第1項前段定有
    明文。被上訴人既因上訴人之過失行為，致左側遠端橈骨粉
    碎性骨折與尺骨突撕裂性骨折、胸部挫傷、右膝及左膝擦傷
    、右上臂擦傷、左手擦傷、左前臂擦傷、腦震盪、肋骨尖端
    積血水等傷害，嗣並衍生左手脫屑、左手臂尺神經壓迫性病
    變，目前存有痠痛僵硬感、左腕活動度中等程度減少、左腕
    肌力減弱、左前臂肌肉萎縮等情，精神上感受莫大痛苦，不
    言可喻，爰審酌被上訴人係於原審法院服務，工作穩定，每
    月薪資12萬餘元，上訴人於系爭事故發生時，為休學中之大
    學生，105年1至11月薪資所得共31萬餘元（見原審重訴字卷
    ㈠第56至59頁）等兩造之身分、地位、經濟狀況、及其他一
    切情狀後，認被上訴人請求慰撫金除已判決確定之15萬元外
    ，應再給付45萬元為適當，被上訴人逾此部分之請求，為無
    理由，應予駁回。
　㈣關於遲延利息部分：
　　按給付無確定期限者，債務人於債權人得請求給付時，經其
    催告而未為給付，自受催告時起，負遲延責任。其經債權人
    起訴而送達訴狀，與催告有同一之效力；遲延之債務，以支
    付金錢為標的者，債權人得請求依法定利率計算之遲延利息
    ；應付利息之債務，其利率未經約定，亦無法律可據者，週
    年利率為5%，民法第229條第2項、第233條第1項前段、第20
    3條定有明文。本件被上訴人請求上訴人給付如附表備註2所
    示金額36萬2,506元（即被上訴人經原審判決已勝訴確定部
    分）之損害賠償，及被上訴人請求上訴人再給付附表欄所
    示系爭事故所致被上訴人減損勞動能損失共79萬2,243元、
    天母國際聯誼會會費損失1萬7,440元、精神慰撫金45萬元，
    均屬不確定期限之債權，且以支付金錢為標的，則被上訴人
    主張上訴人就上開請求金額，合計162萬2,189元（計式：36
    萬2,506元+79萬2,243元+1萬7,440元+45萬元=162萬2,189元
    ），而其於原審最後言詞辯論期日雖已聲明不請求遲延利息
    ，惟其於本院已追復請求，且未逾原審起訴請求金額範圍，
    則其於本院擴張請求上訴人應自刑事附帶民事準備書狀1繕
    本送達翌日即105年10月28日（於105年10月27日送達，見原
    審法院105年度交附民字第39號卷第8頁）起至清償日止，計
    付法定遲延利息，核屬有據，應予准許；逾此範圍之請求，
    則屬無據，不能准許。　　　
六、綜上所述，除確定部分外，被上訴人依侵權行為損害賠償之
    法律關係，請求上訴人給付如附表欄所示之減損勞動能力
    損失79萬2,243元，及再給付天母國際聯誼會會費損失1萬7,
    440元及精神慰撫金45萬元，共125萬9,683元，並自刑事附
    帶民事準備書狀1繕本送達翌日即105年10月28日起至清償日
    止，按本金162萬2,189元（計算式如附表備註3）以年息5%
    計算之利息部分洵屬有據，應予准許；逾此部分之請求，為
    無理由，應予駁回。原審就上開被上訴人請求上訴人給付減
    損勞動能力損失金額79萬2,243元部分，判命上訴人如數給
    付，核無不合，上訴意旨指摘原判決此部分不當，求予廢棄
    改判，為無理由，應駁回上訴人此部分之上訴。至於除確定
    部分外，上開不應准許部分，即原判決命上訴人應給付被上
    訴人減損勞動能力損失金額逾79萬2,243元部分，尚有未合
    ，上訴人指摘原判決此部分不當，求為廢棄，為有理由，爰
    由本院就此部分廢棄，改判如主文第二項所示。被上訴人附
    帶上訴論旨指摘原判決駁回其238萬3,672元（即附表欄編
    號2、6、10所示金額合計）之請求部分不當，求予廢棄改判
    ，於請求上訴人再給付46萬7,440元（計算式：1萬7,440元+
    45萬元=46萬7,440元），及自105年10月28日起至清償日止
    ，按本金162萬2,189元以年息5%計算利息之部分，為有理由
    ，應予准許。逾此所為請求，為無理由，應予駁回。原審就
    上開應准許部分，為被上訴人敗訴之判決，尚有未洽，被上
    訴人附帶上訴意旨求予廢棄改判，為有理由，爰由本院予以
    廢棄改判如主文第4項所示。至於被上訴人之附帶上訴請求
    不應准許部分，原審為被上訴人敗訴之判決，經核於法並無
    不合，被上訴人附帶上訴意旨求予廢棄改判，為無理由，應
    駁回其此部分附帶上訴。
七、本件事證已臻明確，兩造其餘之攻擊或防禦方法及所用之證
    據，經本院斟酌後，認為均不足以影響本判決之結果，爰不
    逐一論列，併此敘明。
八、據上論結，上訴人之上訴及被上訴人之附帶上訴，均為一部
    有理由，一部無理由，依民事訴訟法第449條第1項、第450
    條、第79條，判決如主文。
中　　華　　民　　國　　109 　年　　9 　　月　　9 　　日
                  民事第十九庭  
                      審判長法  官  魏麗娟
                            法  官  游悅晨
                            法  官  陳慧萍
正本係照原本作成。
上訴人不得上訴。
被上訴人如不服本判決，應於收受送達後20日內向本院提出上訴
書狀，其未表明上訴理由者，應於提出上訴後20日內向本院補提
理由書狀（均須按他造當事人之人數附繕本）上訴時應提出委任
律師或具有律師資格之人之委任狀；委任有律師資格者，另應附
具律師資格證書及釋明委任人與受任人有民事訴訟法第466 條之
1第1項但書或第2項（詳附註）所定關係之釋明文書影本。如委
任律師提起上訴者，應一併繳納上訴審裁判費。　　
中　　華　　民　　國　　109 　年　　9 　　月　　9 　　日

  　　　　　　　　　　　　　書記官  任正人
附註：
民事訴訟法第466條之1（第1項、第2項）：
對於第二審判決上訴，上訴人應委任律師為訴訟代理人。但上訴
人或其法定代理人具有律師資格者，不在此限。
上訴人之配偶、三親等內之血親、二親等內之姻親，或上訴人為
法人、中央或地方機關時，其所屬專任人員具有律師資格並經法
院認為適當者，亦得為第三審訴訟代理人。　　　　　
附表（金額：新臺幣）：
編號 被上訴人求償項目 被上訴人在原審起訴請求金額 原審判命上訴人賠償金額 上訴人上訴請求廢棄部分 被上訴人附帶上訴請求再給付金額 除確定部分外，本院認定被上訴人得(再)請求上訴人給付金額 1 醫療費用及醫療器材費用　 6萬8,466元 6萬8,466元 ×            ×          × 2 傷後4個月無法工作之勞動能力減損 51萬6,232元 0 × 51萬6,232元 系爭事故所致被上訴人減損勞動能力損失共79萬2,243元  3 傷後第5個月起至65歲止勞動能力減損30%之損害 314萬2,477元 314萬2,477元 314萬2,477元 ×  4 看護費   24萬0,000元 15萬6,000元 × × × 5 交通費用 17萬0,300元 6萬5,040元 × × × 6 天母國際聯誼會會費損失 66萬2,002元 0 × 1萬7,440元 1萬7,440元 7 衣著及手錶破損損失 1萬0,000元 1萬0,000元 × × × 8 申請新光病歷費用 1,000元 1,000元 × × × 9 申請覆議鑑定費用 2,000元 2,000元 × × × 10 精神慰撫金 309萬7,396元 15萬0,000元 × 185萬0,000元  45萬0,000元  * 上訴人已依刑事判決給付被上訴人之賠償金            ×   -9萬0,000元 × × ×                 合計   790萬9,873元 350萬4,983元 314萬2,477元 238萬3,672元 125萬9,683元 
⊙備註1：被上訴人除附帶上訴請求上訴人再給付欄合計金額238
  萬3,672元外，並請求上訴人再給付自104年11月2日起至清償
  日止，按本金588萬8,655元（計算式：欄合計金額350萬4,98
  3元+欄合計金額238萬3,672元=588萬8,655元），以年息5%計
  算之之法定遲延利息。
⊙備註2：原審判命上訴人如附表欄編號1、4、5、7、8、9、10
  所示項目金額，扣除上訴人已依刑事判決給付被上訴人之賠償
  金9萬元後，共36萬2,506元（計算式：醫療費用及醫療器材費
  用6萬8,466元+看護費15萬6,000元+交通費用6萬5,040元+衣著
  及手錶破損損失1萬元+申請新光病歷費用1,000元+申請覆議鑑
  定費用2,000元+精神慰撫金15萬元-上訴人已依刑事判決給付
  被上訴人之9萬元=36萬2,506元）。
⊙備註3：備註2原判決被上訴人勝訴確定金額36萬2,506元+附表
  欄合計金額125萬9,683元=162萬2,189元。